245Edepot - Archives communales déposées de Fougerolles
Archives Départementales de la Haute-Saône
- ARCHIVES MODERNES
  - CONTRIBUTIONS
    - Rôles de la taxe municipale sur les chiens., 1870-1905; 245 Edepot 63; G25
  - AFFAIRES MILITAIRES
    - Tableaux de recensement (an VII-1809) et autres listes nominatives d'anciens militaires (1820-1834); liste de recensement de la garde nationale (s.d.)., An VII-1834; 245 Edepot 64; H1
      CONSCRIPTION
      garde nationale
    - Tableaux de recensement militaire., 1810-1829; 245 Edepot 65; H2
    - Tableaux de recensement militaire., 1830-1849; 245 Edepot 66; H3
    - Tableaux de recensement militaire., 1850-1859; 245 Edepot 67; H4
    - Tableaux de recensement militaire., 1860-1869; 245 Edepot 68; H5
    - Tableaux de recensement militaire., 1870-1879; 245 Edepot 69; H6
    - Tableaux de recensement militaire., 1880-1889; 245 Edepot 70; H7
    - Tableaux de recensement militaire., 1890-1899; 245 Edepot 71; H8
    - Tableaux de recensement militaire., 1900-1909; 245 Edepot 72; H9
    - Tableaux de recensement militaire., 1910-1920; 245 Edepot 73; H10
    - Registre des actes de l'administration municipale du canton de Fougerolles (an VI-an VIII) et congés militaires (an VIII-1824)., An VI-1824; 245 Edepot 74; H11
    - Registre des congés militaires., 1825-1874; 245 Edepot 75; H12
    - Registre des réquisitions militaires, ordres donnés à la Garde nationale, engagements dans la cohorte municipale et autres actes dont certains ne concernant pas les affaires militaires., 1793-1824; 245 Edepot 76; H13
    - Garde nationale. -Tableau de contrôle général du service ordinaire (1832). Acte de location de chambres appartenant à des particuliers pour servir de corps de garde (1870). Inscription des gardes nationaux (s.d.)., 1832-1870; 245 Edepot 77; H14
    - Tableau de recensement., 1830-1831; 245 Edepot 78; H15
    - Guerre de 1870: registre à souches des contributions imposés par le gouvernement allemand., 1871; 245 Edepot 79; H16
      GUERRE
  - POLICE
    - Police locale: déclarations et demandes d'ouvertures de débits de boisson (1885-1894), arrêtés préfectoraux réglementant l'exploitation de certaines distilleries (1853-1871), règlement municipal concernant le fossoyeur (1871). Police urbaine: règlement relatif au balayage des rues (1863). Police rurale: pièces relatives à la réglementation de la cueillette des cerises et des noisettes (1807, 1843)., 1807-1894; 245 Edepot 80; I1
      DEBIT DE BOISSON
    - Police générale: passeport intérieur de Sébastien Charles Victor Schaffauser, de Strasbourg (1857), registre d'inscription des livrets d'ouvriers., 1855-1885; 245 Edepot 81; I2
    - Registre d'enregistrement des passeports., An IV-1817; 245 Edepot 82; I3
      PASSEPORT
    - Registre d'enregistrement des passeports., 1826-1883; 245 Edepot 83; I4
    - Registre d'immatriculation des étrangers (1893, 1895, 1897, 1900-1908, 1911-1914, 1916, 1919-1924)., 1893-1924; 245 Edepot 84; I5
      ETRANGER
  - ELECTIONS ET PERSONNEL
    - Listes électorales (1848, 1860, 1870,1876, 1885-1887)., 1848-1887; 245 Edepot 85; K1
      LISTE ELECTORALE
    - Listes électorales., 1888-1892; 245 Edepot 86; K2
    - Listes électorales (1894-1902, 1909)., 1894-1909; 245 Edepot 87; K4
    - Listes de scrutin (ne sont conservées que les années pour lesquelles il n'y a pas de listes électorales)., 1877-1893; 245 Edepot 88; K4
    - Listes des électeurs à la Chambre de Commerce (1909-1910, 1912, 1914, 1919, 1921), à la Chambre d'Agriculture (1919)., 1909-1921; 245 Edepot 89; K5
    - Procès-verbaux: élections sénatoriales (1893, 1903, 1907), élections à la chambre des députés (1893-1894, 1902, 1914, 1919), élections au conseil général (1892, 1894), élections au conseil d'arrondissement (1892, 1895, 1907), élections au conseil municipal (1887-1888, 1894, 1896, 1908, 1919), élections au conseil supérieur des sapeurs-pompiers (1907, 1912)., 1887-1919; 245 Edepot 90; K6
      ELECTION CANTONALE; ELECTION LEGISLATIVE; ELECTION MUNICIPALE; ELECTION SENATORIALE
    - Gardes-forestiers, réorganisation de la brigade communale n° 2 (1908), arrêté de nomination (1919)., 1908-1919; 245 Edepot 91; K7
      GARDE FORESTIER
  - FINANCES DE LA COMMUNE
    - Budgets (an XI-1840, 1848, 1850)., An XI-1850; 245 Edepot 92; L1
      BUDGET
    - Registre destiné à inscrire les paiements ordonnancés sur la caisse municipale., 1825-1882; 245 Edepot 93; L2
  - EDIFICES COMMUNAUX
    - Pièces relatives à plusieurs bâtiments (édifices publics, du culte...), An XIII-1875; 245 Edepot 94; M1
    - Maison commune (projet d'acquisition d'un bâtiment sans suite, 1834-1835; acquisition de terrains et construction d'un bâtiment neuf, 1837-1850; réfection de la charpente, 1907-1911; réfection de la salle de mairie et de la cage d'escalier, 1936). Devis et plan pour la construction d'un lavoir sur le champ de foire (1881)., 1834-1936; 245 Edepot 95; M2
      HOTEL DE VILLE
    - Eglise (acquisition et refonte de cloches, an VI-1842; réparation du clocher, 1824-1826; réparation de l'horloge, 1825-1835; autres réparations, 1873-1883, 1919). Construction du presbytère et réparations effectuées postérieurement (an XIII-1841)., An VI-1919; 245 Edepot 96; M3
      EDIFICE CULTUEL; PRESBYTERE
    - Projet de réparations des salles d'école primaire (1849-1850); construction de maisons d'école (1888, 1894, 1903); projet de construction d'une école de filles et d'une école de garçons dans la section de Beaumont (1889); projet de construction d'une école de garçons dans la section du Château (1889); projet de construction d'une école mixte au hameau de la section du Fahys (1889); projet de construction d'une école mixte au hameau de la section des Granges et de la Motte (1889-1890); projet de construction d'une école mixte au hameau de la section de Blanzey (1894)., 1849-1903; 245 Edepot 97; M4
      ECOLE
      BEAUMONT; BLANZEY; CHATEAU (LE); FAHYS (LE); FOUGEROLLES; GRANGES (LES); MOTTE (LA)
  - BIENS ET BOIS COMMUNAUX
    - Atlas général des biens communaux., XIX° siècle; 245 Edepot 98; N1
      PLAN
    - Ventes de terrains à la commune par des particuliers (1835, 1889, 1894); aliénations de terrains communaux au profit de particuliers (1916, 1929)., 1835-1929; 245 Edepot 99; N2
    - Registre de procès-verbaux et autres actes relatifs à l'aménagement des bois de la commune., 1823-1826; 245 Edepot 100; N3
      BOIS
  - TRAVAUX PUBLICS-VOIRIE-MOYENS DE TRANSPORT-REGIME DES EAUX
    - Ponts, ponceaux et passerelles, construction d'un pont au lieu-dit le Château (1826-1830, 1853); construction d'un ponceau sur le ruisseau de la Basse-Robert (1832); construction d'un pont par Aubry Ferjeux sur la rivière de Combeauté (1891-1892); construction d'un ponceau sur la Combeauté entre la section du Champ et la Halte de Larrière, commune de Val-d'Ajol, (1896); arrêté préfectoral autorisant l'établissement d'une passerelle sur la Combeauté (1917). Petite voirie, acquisition d'un terrain et construction d'un aqueduc pour le chemin de grande communication n° 9 dit chemin de la Motte (1872, 1878, 1884); vente du produit des plantations du chemin de grande communication n° 12 (1904-1923); mise en place d'un grillage sur le chemin de grande communication n° 27 (1888). Chemin de fer, pièces relatives au passage à niveau n° 2 d'Aillevillers sur la ligne Aillevillers-Plombières (1887-1888); protection d'une ligne électrique sur la ligne Aillevillers-Faymont (1912). Aqueducs et canaux d'irrigation et de dérivation, canal de la scierie Leyval (1840-1874); canal de la rue de la Brasserie (1845-1846); arrêtés préfectoraux autorisant des particuliers à établir des conduites d'eau ou des barrages (1863-1904); arrêté préfectoral réglementant l'usage des eaux pour l'irrigation en période de sècheresse (1912). Usines et moulins, moulin des Crasses (1841-1857, 1884); moulin du sieur Gustin (1856-1862), moulin du sieur Murbach (1856-1861)., 1826-1923; 245 Edepot 101; O1
      OUVRAGE D'ART; VOIE FERREE D'INTERET LOCAL
      BASSE-ROBERT; BRASSERIE (rue de la); CHAMP (LE); CHATEAU (LE); COMBEAUTE (LA); FOUGEROLLES; HALTE DE LARRIERE (LA); MOTTE (LA)
      GUSTIN; LEYVAL; MURBACH
  - CULTE
    - Budgets de la fabrique de l'église., 1826-1856; 245 Edepot 102; P1
  - ASSISTANCE ET PREVOYANCE
    - Bureau de bienfaisance et secours d'urgence. Décret impérial autorisant la création du bureau de bienfaisance (1857); registre des délibérations du bureau (1858-1937); registre du pain des indigents (1911-1941). Atelier de charité. Etat des sommes dues aux ouvriers employés sur le chemin vicinal de Fougerolles à Val-d'Ajol et correspondance (1831-1832). Accidents du travail. Procès-verbaux de déclarations (1909-1910). Assistance médicale gratuite. Etat des indigents susceptibles de recevoir gratuitement les soins du médecin cantonal (1831)., 1831-1941; 245 Edepot 103; Q1
      ACCIDENT DU TRAVAIL; AIDE SOCIALE
  - INSTRUCTION PUBLIQUE
    - Nominations d'instituteurs et pièces annexes (1822-1905); correspondance avec l'inspection académique (1888-1892); registre des actes et délibérations du comité local de surveillance pour l'instruction primaire (1834-1850)., 245 Edepot 104; R1
      VIE SCOLAIRE
  - PIECES D'ORIGINE PRIVEE
    - Acte de cession d'obligations entre particuliers (1892); actes de vente de biens immobiliers entre particuliers (1818, 1828, 1850); livre de comptes d'un négociant (1829-1830)., 1818-1892; 245 Edepot 105; S1